臺灣臺南地方法院刑事判決
110年度交訴字第216號
公  訴  人  臺灣臺南地方檢察署檢察官
被      告  林政忠


上列被告因公共危險案件，經檢察官提起公訴（110年度偵字第2
4126號），被告就被訴事實為有罪之陳述，本院合議庭裁定由受
命法官獨任進行簡式審判程序，判決如下：
    主  文
林政忠犯肇事致人傷害逃逸罪，處有期徒刑陸月，如易科罰金，
以新臺幣壹仟元折算壹日。緩刑貳年。
    事實及理由
一、本件係經被告林政忠於準備程序當庭表示認罪，而經本院裁
    定以簡式審判程序加以審理，依據刑事訴訟法第273條之2、
    第159條第2項之規定，不適用審判外陳述之證據法則中，有
    關限制證據能力之相關規定，合先敘明。
二、本件除證據部份應補充「被告於本院準備及審理程序中之自
    白」、「本院公務電話紀錄一件」外，其餘犯罪事實及證據
    ，均引用附件檢察官起訴書之記載。
三、核被告所為，係犯修法後之刑法第185條之4第1項前段之肇
    事致人傷害逃逸罪（業經公訴人當庭更正），爰審酌被告騎
    車肇事並致告訴人受傷後，不僅未救助告訴人，亦未報警處
    理，反逕自駕車逃離現場，所為已對社會秩序產生不良影響
    ，且漠視告訴人生命、身體之安全，所為顯非可取，惟考量
    被告犯後均坦承犯行，告訴人亦對被告之過失傷害及肇事逃
    逸犯行表示：「雙方有去公所調解，被告有向我道歉，不用
    賠償，對方已有年齡了，我願意原諒他，希望法院輕判」等
    語，有本院公務電話紀錄一件附卷可參。顯見被告尚有悔意
    ，復斟酌被告自述目前沒有工作、小學畢業、已婚，育有2
    子女已成年；核其工作、家庭生活狀況等一切情狀，爰量處
    如主文所示之刑，併諭知易科罰金之折算標準，以資懲儆。
四、末查被告未曾因故意犯罪受有期徒刑以上之宣告，則此有其
    臺灣高等法院被告前案紀錄表在卷可稽，其素行尚可，且犯
    後良有悔意，因一時失慮致罹刑章，經此偵審程序及科刑之
    教訓，當知所警惕無再犯之虞，本院認其前開所受宣告之刑
    ，以暫不執行為適當，爰依刑法第74條第1項第1款之規定，
    併予宣告緩刑如主文所示，以啟自新。
據上論斷，應依刑事訴訟法第273條之1第1項、第299條第1項前
段、第310條之2、第454條第2項（本件依刑事判決精簡原則，僅
記載程序法條文），判決如主文。
本案經檢察官陳昆廷提起公訴，檢察官林容萱到庭執行職務。
中　　華　　民　　國　　111 　年　　1 　　月　　25  　日
　　　　　　　　　刑事第四庭    法　官　張菁
以上正本證明與原本無異
如不服本判決應於收受本判決後20日內向本院提出上訴書狀，並
應敘述具體理由。其未敘述上訴理由者，應於上訴期間屆滿後20
日內向本院補提理由書狀（均須按他造當事人之人數附繕本）「
切勿逕送上級法院」。
                              　書記官　蔡佳玲
中　　華　　民　　國　　111 　年　　1 　　月　　25　　日
附錄論罪科刑實體法條文：
中華民國刑法第185條之4
駕駛動力交通工具發生交通事故，致人傷害而逃逸者，處6月以
上5年以下有期徒刑；致人於死或重傷而逃逸者，處1年以上7年
以下有期徒刑。
犯前項之罪，駕駛人於發生交通事故致人死傷係無過失者，減輕
或免除其刑。
附件
臺灣臺南地方檢察署檢察官起訴書
                                    110年度偵字第24126號
　　被　　　告　林政忠　男　64歲（民國00年00月0日生）
　　　　　　　　　　　　住○○市○區○○○路0段000巷00弄
　　　　　　　　　　　　　00號
　　　　　　　　　　　　國民身分證統一編號：Z000000000號
上列被告因公共危險案件，業經偵查終結，認應該提起公訴，茲
將犯罪事實及證據並所犯法條分敘如下：
　　　　犯罪事實
一、林政忠於民國110年10月19日上午8時28分許，駕駛車號000-
    000號普通重機車，沿臺南市南區金華路1段484巷由南往北
    方向直行，途至該巷與金華路1段352巷111弄無號誌交岔路
    口時，原應注意減速慢行，作隨時停車之準備，而依當時情
    況，又無不能注意之情形，竟疏於減速慢行，致與温㳬妦所
    駕駛，沿金華路1段352巷111弄由西往東方向直行，亦疏未
    注意依「停」字標線停車再開之車號000-0000號普通重機車
    發生碰撞，雙方均人車倒地後，使温㳬妦受有右踝擦傷及右
    大腳趾擦傷等傷害(雙方業已和解，均未提出告訴)，詎林政
    忠於肇事後，經温㳬妦幫忙扶助起身並一番交談後，竟不顧
    温㳬妦要求在場等待警方及救護車前來，即逕自駕車離開現
    場而逃逸，嗣經警循線通知林政忠於翌(20)日到案而查獲。
二、案經臺南市政府警察局第六分局報請偵辦。
　　　　證據並所犯法條
一、證據清單及待證事實：
  ㈠被告林政忠之供述
    待證事實：矢口否認有肇事逃逸之犯行，辯稱：我不知道有
              與人發生交通事故等語。
  ㈡證人温㳬妦警詢中之陳述
    待證事實：證述全部犯罪事實。
  ㈢郭綜合醫院診斷證明書1紙
    待證事實：證人受有如事實欄所載之傷害。
　㈣道路交通事故現場圖、道路交通事故調查報告表㈠、㈡各1份、
    現場及車損照片多張
    待證事實：⒈案發現場及車損情形。
              ⒉被告行經無號誌交岔路口，未減速慢行，違反
                道路交通安全規則第93條第1項第2款之規定，
                顯有過失。
  ㈤被告照片1張
    待證事實：被告因本件交通事故受有左手肘及左膝蓋處擦傷
               等傷害。
  ㈥監視器光碟1片、監視器翻拍照片多張及本署勘驗筆錄1份
    待證事實：被告知悉有與他人發生交通事故。
二、被告所犯法條：
    刑法第185條之4第1項前段之肇事逃逸罪嫌。
三、依刑事訴訟法第251條第1項提起公訴。
　　此　致
臺灣臺南地方法院
中　　華　　民　　國　 110　　年　　11　　月　　25　　日
　　                          檢察官  陳  昆  廷
本件正本證明與原本無異
中　　華　　民　　國　 110　　年　　12　　月　　1 　　日
　　                          書記官  王  可  清

附錄本案所犯法條全文
中華民國刑法第185條之4
駕駛動力交通工具肇事，致人死傷而逃逸者，處 1 年以上 7 年
以下有期徒刑。